# 企业拟上市方案求助？（急！！！）

提问人：龙溪居士 时间：2011-01-08 22:32:42
某公司拟3-5年后上市，现请各位帮忙看看方案怎么才行？
一、某民营有限责任公司原系国有企业改制，因改制过程中存在硬伤，所以实际控制人拟放弃以该有限责任公司整体改制上市。
二、一、实际控制人拟和有限责任公司原股东、新股东一起，以现金方式出资，新设一个股份有限公司，拟 3 年以后提出上市申请，请问新设股份有限公司验资需要证券资格会计事务所吗？没有证券资格的会计事务所验资是否可行？
三、二、新设股份有限公司拟从原有限公司购买部分土地、房产和设备，该项交易开具正式发票，并照章纳税。请问该交易需要进行资产评估吗，如果进行评估需要证券资格评估事务所办理吗？土地需要土地估价所评估吗？如果以原有限公司账面价值出售是否可行？
四、三、新设股份有限公司刚开始的1-2年验资、年报审计均由不具有上市资格的会计师事务所办理。待新设股份有限公司运行 2 年业绩良好后，再与保荐机构、证券资格会计事务所、证券资格律师事务所签约，同时委托证券资格会计事务所对原验资报告、前 2 个年度审计进行重新审验，该方案是否可行？ 五、 四、四、如果新设有限公司 2 年后增资，在实际控制人、主营业务均不变的情况下，能否增加新股东，对业绩连续计算有无影响？

回答人：chenyiwei
回复 板凳 nhkb 的帖子基本赞同你的意见。对于引入新股东问题，证监会对于上市申报前一年的突击入股会比较关注。另外，如果向高管转让股权和引入外部战略投资者的价格差异较大，需关注是否存在被认定为需按股份支付处理的风险。